臺灣彰化地方法院刑事判決　　　　　　　　　　　　　九十一年度易字第八一號
　　公　訴　人　臺灣彰化地方法院檢察署檢察官
　　被　　　告　丙○○
右列被告因違反著作權法案件，經檢察官聲請簡易判決處刑（九十一年度偵字第三四
五號、九十一年度偵字第五二三號），經本院彰化簡易庭認不宜以簡易判決處刑，簽
移本院改依通常程序審理，本院判決如左
        主  文
丙○○以明知為侵害著作權之物，意圖營利而交付之方法侵害他人著作權為常業，處
有期徒刑壹年貳。緩刑貳年。
扣案如附表所示之盜版光碟片柒佰柒拾捌片均沒收。
    事  實
一、丙○○明知某不詳姓名年籍綽號「大哥」之成年男子所兜售之如附表所示之辛曉
    琪「永遠」、「江蕙同名專輯」、黃乙玲「海波浪」等專輯分別為滾石國際音樂
    股份有限公司、甲○○○○際多媒體股份有限公司等公司（詳如附表所示之著作
    財產權公司）享有著作財產權之著作，均係未經上開發行公司授權或同意即擅自
    非法重製之盜版光碟片，竟意圖營利，於民國（下同）九十一年一月間某日，以
    每片新台幣（下同）二十元至三十元不等之價格向「大哥」買進如附表所示之盜
    版光碟片，旋即於同年月六日，在彰化縣彰化市○○路○○路橋下之夜市擺設攤
    販，以購買一片一百元；三片二百元；五片三百元；五片以上每片五十元之價格
    販售而交付與不特定之顧客牟利，以此方法侵害如附表所示之滾石國際音樂股份
    有限公司、甲○○○○際多媒體股份有限公司等發行公司之著作權，且恃此為常
    業。嗣於九十一年一月八日晚間十時三十分許，在上址為警查獲，並扣得如附表
    所示之盜版光碟片七百七十八片。
二、案經甲○○○○際多媒體股份有限公司、滾石國際音樂股份有限公司等十三家公
    司分別訴由彰化縣警察局報請台灣彰化地方法院檢察署檢察官偵查後，聲請簡易
    判決處刑，由本院改依通常程序審理。
     理  由
一、查檢察官聲請以簡易判決處刑之案件，經法院認為有刑事訴訟法第四百五十一條
    之一第四項但書之情形者，應適用通常程序審判之，同法第四百五十二條定有明
    文。本院認本件有刑事訴訟法第四百五十一條之一第四項但書之情形，不得以簡
    易判決處刑，應適用通常程序審理之，合先敘明。
二、右揭事實，業據被告丙○○於警、偵訊中及本院審理時坦承不諱，核與告訴代理
    人乙○○、丁○○於警訊中之指述，情節相符，復有彰化縣警察局違反著作權法
    案件現場記錄二份附卷可稽，並有如附表所示之盜版光碟七百七十八片扣案可資
    佐證，而如附表所示辛曉琪「永遠」、「江蕙同名專輯」、黃乙玲「海波浪」等
    專輯分別為滾石國際音樂股份有限公司、甲○○○○際多媒體股份有限公司等發
    行公司享有著作財產權之音樂著作，亦有告訴人公司所提出之經銷合約書、正版
    音樂光碟封面等件足憑，堪信被告之自白顯與事實相符。從而，本件事證明確，
    被告犯行已足堪認定。
三、查被告本係以販賣童裝為業，但因生意不佳，而不再販賣童裝，改販賣盜版光碟
    ，於查獲當時，除晚上於夜市販售上開盜版光碟片外，並無販售其他物品，亦無
    其他工作，販賣盜版光碟所得每天約七、八千元等情，業據被告於本院調查、審
    理時供認明確，被告顯係恃販售上開盜版光碟片維生，故核被告所為，係違反著
    作權法第八十七條第二款之規定，並以此為常業，應依同法第九十四條論處。公
    訴意旨認被告應以同法第九十三條第三款論處，尚有未洽，惟起訴基本事實同一
    ，本院仍得審理，並變更起訴法條。爰審酌被告犯罪之動機、方法、販賣日數、
    販賣盜版光碟片侵害著作權人及藝人辛苦工作成果及犯後坦承犯行，態度良好等
    一切情狀，量處如主文所示之刑。又被告雖曾於八十一年間，因犯賭博案件，經
    本院判處有期徒刑五月確定，於八十二年二月二十二日易科罰金執行完畢，惟其
    於受有期徒刑執行完畢後，五年以內未曾受有期徒刑以上刑之宣告，有台灣高等
    法院被告全國前案紀錄表一份可稽，其因一時失慮致罹刑章，受此罪刑之宣告，
    當足收警惕懲儆之效，信無再犯之虞，本院因認所宣告之刑，以暫不執行為適當
    ，併予宣告緩刑二年，以勵自新。另如附表所示之扣案盜版光碟片七百七十八片
    ，均係被告所有，且供犯罪所用之物，業據其陳明在卷，爰依法併予宣告沒收。
據上論斷，應依刑事訴訟法第四百五十二條、第二百九十九條第一項前段、第三百條
，著作權法第九十四條，刑法第十一條前段、第七十四條第二款、第三十八條第一項
第二款，判決如主文。
本案經檢察官孫沛琦到庭執行職務
中      華      民      國    九十一    年     十二     月    二十六    日
                              臺灣彰化地方法院刑事第一庭
                               審判長法官  葉   榮  郎
                                    法      官  陳   秋  錦
                                    法      官  簡   璽  容
右正本證明與原本無異。
如不服本判決，應於判決送達後十日內向本院提出上訴狀( 須附繕本 )。
                                    法院書記官  王   惠  嬌
著作權法第九十四條
以犯第九十一條、第九十二條或第九十三條之罪為常業者，處一年以上七年以下有期
徒刑，得併科新台幣四十五萬元以下罰金。
中      華      民      國    九十一    年     十二     月    二十六    日
附表
編號           盜版光碟片                    數量        著作財產權公司名稱
一             辛曉琪「永遠」                十六片      滾石國際音樂股份有限公司（以下簡稱滾石公司）
二             蘇慧倫「防空洞」              九片        滾石公司
三             莫文蔚「十二樓」              二片        滾石公司
四             五月天「好不好」              四片        滾石公司
五             周華健「忘憂草」              二片        滾石公司
六             李威＆林佑威「貓」            三片        滾石公司
七             品冠「身邊」                  二片        滾石公司
八             任賢齊「飛鳥」                二片        滾石公司
九             陳昇「柴魚」                  四片        滾石公司
十             趙之璧「丟了」                七片        滾石公司
十一           發燒星國語精選「永遠」        二片        滾石公司
十二           小柳由紀「ＭＡＮＤＹ」        六片        華納國際音樂股份有限公司（以下簡稱華納公司）
十三           可兒家族「ＲＵＮＡＷＡＹ」    二片        華納公司
十四           鄭秀文「神化」                三片        華納公司
十五           郭富城「唱這歌」              五片        華納公司
十六           哈利波特「ＰＲＯＬＯＧＵＥ」  四片        華納公司
十七           瑪丹娜                        三片        華納公司
              「ＤＥＥＰＥＲ  ＡＮＤ  ＤＥＥＰＥＲ」
十八           菲爾柯林斯                    八片        華納公司
              「ＰＡＮ  Ｊ  ＰＲＥＬＵＤＥ」
十九           聖女合唱團   二片        華納公司
              「ＰＵＲＥ  ＳＨＯＲＥＳ」
二十           費絲希爾                      二片        華納公司
              「ＴＨＥＲＥ  ＹＯＵ′ＬＬ」
二一           窈窕美眉                      二片        華納公司
              「ＥＶＥＲＹ  ＴＨＩＮＧ」
二二           孫燕姿「沒時間」             二十二片     華納公司
二三           艾力克萊普頓                 二片         華納公司
          「ＭＯＤＥＲＮ  ＧＩＲＬ」
二四           張惠妹「記得」               二片         華納公司
二五           張信哲「我好想」             七片         新力哥倫比亞音樂股份有限公司（以下簡稱新力公司）
二六           排行總冠軍                   三片         新力公司
              「Ｄｅｓｔｉｎｙ′ｓ  ｃｈｉｌｄ-ｓｕｒｖｉｒｏｒ」
二七           胡立歐                       六片         新力公司
              「Ａ  Ｅｓｔｒａｄａ」
二八          夏奇拉                        八片         新力公司
              「Ｒｕｌｅｓ」
二九          港台超ㄅㄧㄤˋ新天王「流星雨」二片  新力公司
三十          李玟「刀馬旦」                八片         新力公司
三一          李玟連綿懷念「真情人」        二片         新力公司
三二          芳達夏普                      四片         新力公司
             「Ｍａｒｙ  ｌａｎｄ」
三三          小比利                        四片         新力公司
             「ＬＩＴＴＬＥ  ＴＨＩＮＧＳ」
三四          天命真女                      八片         新力公司
             「Ｗｉｎｔｅｒ  Ｐａｒａｓｉｓｅ」
三五          夏絲蒂「今晚」                三片         新力公司
三六          最想Ａ「流星雨」              四片         新力公司
三七          化學超男子「合鍵」            二片         新力公司
三八          彭羚「我的」                  九片         新力公司
三九          瑞奇馬汀「怦然心動」          二片         新力公司
四十          麥克傑克森                    四片         新力公司
             「Ｉｎｂｉｎｃｉｂｌｅ」
四一          絕對大牌「ｈｅｒｏ」          五片         新力公司
四二          東京小子「這個那個」      八片         新力公司
四三          東京小子超級精選              二片         新力公司
             「分手反而更好」
四四          黎明「心情好」                五片         新力公司
四五          王力宏「唯一」                二片         新力公司
四六          劉虹嬅「不平凡」              六片         科藝百代股份有限公司（以下簡稱科藝百代）
四七          許茹芸「好像跳舞」            二片         科藝百代
四八          蕭亞軒「明天」                二片         科藝百代
四九          江美琪「凝望」                二片         科藝百代
五十          遊園驚夢「明明」              三片         科藝百代
五一          王菲「光之翼」                二片         科藝百代
五二          ｂｌｕｅ  ａｌｌ  ｒｉｓｅ    十片         科藝百代
             「ａｌｌ  ｒｉｓｅ」
五三          ＳＡＫＵＲＡ                  三片         科藝百代
            「ＵＲＡＲＡＫＡ」
五四         搖滾麥克「Ｔｈｅ  Ａｃｔｏｒ」 三片         科藝百代
五五         恰克與飛鳥「Ｃ-４６」          七片         科藝百代
五六         羅比威廉斯                     四片         科藝百代
            「Ｍａｃｋ  ｔｈｅ  ｋｎｉｔｅ」
五七         莎拉布萊曼                     二片         科藝百代
            「ＡＶＥ  ＭＡＲＩＡ」
五八         國語Ｈｉｔｏ流行今曲           四片         科藝百代
            「紙飛機」
五九         順子「眷戀」                   十七片       科藝百代
六十         美夢成真「迎接朝陽」           二片         科藝百代
六一         陳司翰「背心」                 二片         科藝百代
六二         林憶蓮「紙飛機」               十二片       科藝百代
六三         超人氣女唱將「紙飛機」         二片         科藝百代
六四         宇多田「零距離」               十二片       科藝百代
六五         張學友「算命」                 五片         上華國際企業股份有限公司（以下簡稱上華公司）
六六         許志安「爛泥」                 四片         上華公司
六七         陳慧琳「大日子」               二片         上華公司
六八         徐真英「開場白」               二片         上華公司
六九        許美靜「風的嘆息」             二片         上華公司
七十         周蕙「秋夜」                   二十片       福茂唱片音樂股份有限公司（以下簡稱福茂公司）
七一         川島茉樹代「為什麼」           五片         福茂公司
七二         蘇永康「悲傷止步」             六片         福茂公司
七三         蘇永康好精選「我女人」         八片         福茂公司
七四         梁詠琪「透明」                 三片         豐華唱片股份有限公司（以下簡稱豐華公司）
七五         梁詠琪Ｇ  ＦＯＲ  ＧＩＲＬ     四片         豐華公司
             「貼心」
七六         Ｗ-ｉｎｄｓ                    八片         豐華公司
            「Ｙｏｕ  ｃａｎ′ｔ  ｇｅｔ  ａｗａｙ」
七七         陶子「游泳」                   四片         豐華公司
七八         費翔「野花」                   九片         豐華公司
七九         易齊「很自然」                 二片         豐華公司
八十         徐懷鈺「簡訊」                 二片         魔岩唱片股份有限公司（以下簡稱魔岩公司）
八一         艾迴８０′Ｓ舞曲大賞﹙3﹚      六片         艾迴股份有限公司（以下簡稱艾迴公司）
            「Ｈｅａｒｄ  ａ  Ｒｕｍｏｕｒ」
八二         失落的帝國                     三片         艾迴公司
            「Ｔｈｅ  Ｓｕｂｍａｒｉｎｃ」
八三         陳冠希「生化戀」               七片         艾迴公司
八四         小事樂團「愛的碎片」           八片         艾迴公司
八五         近畿小子「情熱」               三片         艾迴公司
八六         容祖兒「說真的」               五片         艾迴公司
八七         濱崎步「Ｍ」                   十一片       艾迴公司
八八         哈日排行榜「最愛」             五片         艾迴公司
八九         安室奈美惠                     十一片       艾迴公司
            「Ｌｏｖｉｎ′ｉｔ」
九十         女朋友「冰箱」                 一片         華研國際音樂股份有限公司
九一         關淑怡「亂了」                 七片         環球國際唱片股份有限公司（以下簡稱環球公司）
九二         陳曉東「自由港」               三片         環球公司
九三         許志安「眼前一亮」             六片         環球公司
九四         布萊恩麥肯奈特「序曲」         三片         環球公司
九五         小紅莓合唱團「天天年輕」       三片         環球公司
九六         拾參「為什麼」                 三片         環球公司
九七         大人小孩雙拍檔                 三片         環球公司
            「Ｈｅｙ  Ｌｏｖｅｒ」
九八         男孩特區「Ｉ」                 九片         環球公司
九九         Ｕ２合唱團「Ｋｉｔｅ」         五片         環球公司
一○○         蔡健雅「呼吸」               八片         環球公司
一○一        Ｈｉｔｏ天后「情歌手」        十片         傅德曼股份有限公司（以下簡稱傅德曼公司）
一○二        林心如「採心」                五片         傅德曼公司
一○三        西域男孩「Ｉ  ｃｒｙ」        二片         傅德曼公司
一○四        米希亞                        八片         傅德曼公司
             「Ｅｖｅｒｙｔｈｉｎｇ」
一○五        陳小春「痛愛」                十一片       傅德曼公司
一○六        鍾汶「過冬」                  六片         傅德曼公司
一○七        稻草人兵團「過冬」           三片         傅德曼公司
一○八        永邦「Ｓｏ  ｌｏｎｇ」        五片         傅德曼公司
一○九        康康「圓夢」                  十五片       傅德曼公司
一一○        周杰倫「忍者」                十六片       傅德曼公司
一一一        劉德華「一段情」              十四片       傅德曼公司
一一二        關淑怡「冷火」                四片         傅德曼公司
一一三        彭佳慧「情歌手」              九片         傅德曼公司
一一四        早安少女組「求婚」            十片         傅德曼公司
一一五        超級女唱將「亮晶晶」          六片         傅德曼公司
一一六        惠妮                          二片         傅德曼公司
             「Ｉ  ｈａｖｅ  ｎｏｔｈｉｎｇ」
一一七        多桑與紅玫瑰「大江東去」      三片         傅德曼公司
一一八        高慧君「忘了」                七片         環球公司
一一九        吳恩琪「３９。Ｃ」            七片         環球公司
一二○        不要懷疑合唱團「序曲」        九片         環球公司
一二一        伍佰「蛇」                    十片       魔岩公司
一二二        薰衣草「花香」                四片         魔岩公司
一二三        超級男唱將「蛇」              八片         魔岩公司
一二四        Ｈｉｔｏ天王「蛇」            七片         魔岩公司
一二五        新歌快報「蛇」                七片         魔岩公司
一二六        星光大道「夢的河流」          四片         魔岩公司
一二七        新好男孩                      五片         魔岩公司
             「Ｅｖｅｒｙｂｏｄｙ」
一二八        動力火車「自由」              十片         華研國際音樂股份有限公司
一二九        江蕙「一嘴乾一杯」            三片         甲○○○○際多媒體股份有限公司
一三０        黃乙玲「海波浪」              五十五片     甲○○○○際多媒體股份有限公司
